【裁判字號】    98,重訴,84
【裁判日期】    980819
【裁判案由】    損害賠償
【裁判全文】
臺灣彰化地方法院民事判決  98年度重訴字第84號
原      告  戊○○
原      告  乙○○
兼前列二人共同
訴訟代理人  甲○○
原      告  丙○○
被      告  丁○○
上列被告因詐欺案件，原告提起刑事附帶民事訴訟請求損害賠償
（98年度重附民字第2號），經刑事庭裁定移送本前來，業經本
院於民國98年8月5日言詞辯論終結，茲判決如下：
    主  文
被告應給付原告戊○○新臺幣壹佰零陸萬元及自民國九十六年八
月二十三日日起至清償日止按週年利率5%計算之利息。
被告應給付原告乙○○新臺幣捌拾萬元及自民國九十六年八月二
十三日日起至清償日止按週年利率5%計算之利息。
被告應給付原告甲○○新臺幣參佰陸拾陸萬捌仟元及自民國九十
六年八月二十三日日起至清償日止按週年利率5%計算之利息。
被告應給付原告丙○○新臺幣壹佰貳拾萬元及自民國九十六年八
月二十三日日起至清償日止按週年利率5%計算之利息。
訴訟費用由被告負擔。
本判決第一項於原告戊○○以新臺幣壹拾肆萬元、第二項於原告
乙○○以新臺幣壹拾萬元、第三項於原告甲○○以新臺幣肆拾伍
萬元、第四項於原告丙○○以新臺幣壹拾伍萬元，為被告預供擔
保後得假執行。
    事實及理由
一、原告起訴主張：被告自民國94年7月2日起至95年6月20日止
    ，佯稱其任職於「張鋐鏘」經營之「鋐鏘營造公司」，並以
    承作「國內217萬元小工程」、「印尼工程」、「第一次泰
    國工程」、「泰國柏油道路工程」及「中科廠房工程」等投
    資獲利頗豐為由，要求原告戊○○、甲○○、乙○○等參與
    投資，致原告戊○○、甲○○、乙○○陷於錯誤，不疑有他
    ，而陸續於本院97年度易字第1926號刑事判決書附表一所示
    之時間，以匯款方式或交付現金等方式，將上開附表一所示
    之金額予被告。被告又分別基於意圖為自己不法所有之犯意
    ，於本院97年度易字第1926號刑事判決書附表二、三、四及
    五所示之時間，向原告丙○○、戊○○、甲○○等人佯稱「
    鋐鏘營造公司」有承作「台中工業區廠房工程」、「泰國工
    程」、「南崗工業區廠房工程」「通靈老師有說投資要有吉
    祥數字」等名義，要求原告丙○○、戊○○、甲○○參與投
    資，致原告丙○○、戊○○、甲○○陷於錯誤，遂於附表二
    、三、四及五所示之時間，分別交付如上開附表二、三、四
    及五所示之款項予被告。總計原告戊○○、甲○○、丙○○
    、乙○○受騙金額為丙○○共120萬元，乙○○共80萬元，
    戊○○共106萬元，甲○○共366萬8千元。原告爰基於侵權
    行為法律關係訴請被告如數賠償損害及自96年8月23日起算
    之法定遲延利息，聲明：請求判決如主文第一至第四項所示
    。
二、被告對於原告主張受騙事實與損害金額當庭自認在卷，然表
    明目前尚無力清償。
三、原告主張之上揭事實，業經被告於本院審理中自白不諱，核
    與被告自任之情節相符，此外，復有原告甲○○鹿港郵局存
    簿明細影本多紙及郵政國內匯款執據影本、原告戊○○郵局
    存簿明細影本多紙及郵政國內匯款執據影本、國泰世華銀行
    員林分行存簿明細影本1紙、乙○○郵政匯款執據影本及郵
    政跨行匯款申請書影本、原告丙○○郵政匯款執據影本、中
    華商業銀行匯款委託書證明條、彰化銀行匯款回條聯、第一
    商業銀行匯款申請書回條影本各1紙、被告員林中正路郵局
    帳戶之立帳申請書影本1紙暨交易明細影本多紙、稅務電子
    閘門財產所得調件明細表4紙等物扣於本院97年度易字第192
    6號刑事案件可資佐證，且有本院97年度易字第1926號刑事
    判決書可參，足徵被告之自白應與事實相符，原告主張支上
    開事實，均堪以認定。
四、按因故意或過失，不法侵害他人之權利者，負損害賠償責任
    。故意以背於善良風俗之方法，加損害於他人者亦同。民法
    第184條第1項定有明文。本件被告既自認先後向原告詐騙取
    得上開款項無誤，從而，原告依前揭規定請求被告按原告四
    人所受損害分別如數賠償，及均自民國九十六年八月二十三
    日起至清償日止按週年利率5%計算之利息，於法即屬有據，
    均應予准許，爰判決如主文第一至第四項所示 。
五、原告陳明願供擔保請求准予宣告假執行，經核於法並無不合
    ，爰分別酌定相當擔保金額准許之。
六、結論：本件原告之訴為有理由，並依民事訴訟法第78條、第
    390條第2項，判決如主文。
中    華    民    國    98    年    8    月    19    日
                  民事第一庭    法  官  施坤樹
以上正本係照原本作成。
如不服本判決，應於判決送達後20日內向本院提出上訴狀（須附
繕本）。
中    華    民    國    98    年    8     月    21    日
                                書記官  施嘉玫


司法院資訊處製作；財團法人民間司法改革基金會備份。
